臺灣高等法院高雄分院刑事判決　　　　　　　　 九十三年度上易字第四五號
　　　上　訴　人
　　　即　被　告　乙○○
　　　選任辯護人　史乃文
右上訴人因竊盜案件，不服臺灣高雄地方法院九十三年度易字第六九八號中華民國九
十三年六月十六日第一審判決（起訴案號：臺灣高雄地方法院檢察署九十三年度核退
偵字第三０二號），提起上訴，本院判決如左：
    主  文
上訴駁回。
    事  實
一、乙○○曾於民國八十九年間，因犯強盜案件，經臺灣高雄少年法院以八十九年度
    少訴字第九號判處有期徒刑四年確定，於九十二年九月九日縮刑期滿執行完畢。
    猶不知悔改，竟基於意圖為自己不法所有之概括犯意，(一)先於九十二年十二月二
    十七日晚上九時三十九分許，在高雄縣鳥松鄉○○路麥當勞前停車場，攜帶其所
    有客觀上足以傷害他人之生命、身體，可供兇器使用之Ｔ型扳手一支，竊取謝育
    娣所有機車之車牌號碼ＮＣ２─８３２號一面，得手後懸掛於其所有之原車牌號
    碼Ｌ８３─８７１號之重型機車上，以防他人辨識。(二)又連續於九十三年一月六
    日下午五時三十分許，騎乘上開懸掛ＮＣ２─８３２號車牌之機車，至高雄縣大
    社鄉○○路亞洲便當前，趁車牌號碼９８７５─ＦＡ號自用小客車車主黃志生下
    車購買便當之際，以持前開Ｔ型扳手撬開車門之方式，竊取黃志生所有置於車內
    之長方型皮包一只，內有現金新臺幣（下同）三千元、皮夾一個、身分證一張、
    健保卡一張、信用卡六張、提款卡三張、面額二百二十萬元之本票一紙、摩托羅
    拉行動電話一具得手後，將現金三千元取走花用，其餘則丟棄於高雄縣大社鄉○
    ○路五九巷口之一處香爐旁。(三)復連續於九十三年一月九日上午八時五十許，騎
    乘上開機車，至高雄縣大社鄉○○路四一二之九號前，趁車牌號碼ＸＲ─８７０
    ８號自用小客車車主丙○○○不在車內之際，以持前開Ｔ型扳手撬開車門之方式
    ，竊取丙○○○所有置於車內之背包一只，內有身分證一張、汽車駕駛執照一張
    、機車駕駛執照一張、健保卡一張、太平洋ＳＯＧＯ公司禮券四千元、摩托羅拉
    行動電話一支（含ＳＩＭ卡）、裝有零錢六百四十五元之錢包一只、紙鈔三百元
    及手錶一只，得手後將行動電話一支（含ＳＩＭ卡）、現金、禮券、零錢錢包取
    走放在機車置物箱內，騎乘上開機車沿高雄縣大社鄉○○路往楠梓方向離去。嗣
    為警發現，乙○○乃加速逃逸，行經該路段與中正路交岔路口時，因闖紅燈而撞
    及鄭偉泰所駕駛之車牌號碼ＹＶ─９０３８號自用小客車，乙○○倒地，見甲○
    ○牽著所有車牌號碼ＯＥＦ─１４３號機車擋在高雄縣大社鄉○○路六六巷三十
    號前，鑰匙未取出，遂跳上機車欲離去時，甲○○將機車推倒，乙○○因而人車
    倒地，當場為警逮捕，並扣得其所有供犯竊盜罪所用之上開Ｔ型扳手一支，及與
    本案無關之一字型扳手一支。
二、案經高雄縣警察局仁武分局分別報請臺灣高雄地方法院檢察署檢察官偵查起訴後
    ，由原審法院改依簡式審判程序審理。
    理  由
一、本件被告所犯係死刑、無期徒刑、最輕本刑為三年以上有期徒刑以外之罪，其於
    準備程序中就被訴事實為有罪之陳述，經法官告知簡式審判程序之旨，並聽取公
    訴人、被告之意見後，本院認為適宜進行簡式審判程序，故本件於原審及本院均
    適用簡式審判程序審理，合先敘明。
二、右揭事實，業據上訴人即被告乙○○於原審及本院審理中均坦承不諱，核與被害
    人謝育娣、黃志生、丙○○○指訴之情節相符，並經證人鄭偉泰、甲○○、許丁
    春證述在卷，且有扣押筆錄二紙、扣押物品目錄表二份、車輛協尋尋獲電腦輸入
    單一份、贓物認領保管單三張、照片十二幀附卷足稽，及Ｔ型扳手一支扣案可證
    。本件被害人謝育娣於警訊時雖陳述在高雄縣鳥松鄉○○路麥當勞前停車場失竊
    ＮＣ２─８３２號車牌一面，然被告竊取該車牌之地點應係在高雄縣鳥松鄉○○
    路麥當勞前停車場等情，並非在高雄縣鳥松鄉○○路麥當勞前停車場，此為被告
    所是認，故被害人於警訊時之陳述應係口誤，併此敘明。是被告之自白與事實相
    符，應足採信。被告連續竊盜犯行，均堪認定。
三、查被告乙○○所持有用以行竊之扣案Ｔ型扳手一支，一端為塑膠材質，一端為金
    屬材質，尖端銳利，此有原審之勘驗結果附於原審卷第三八頁足憑，如以該Ｔ型
    扳手攻擊人身，自足傷害人之生命、身體，客觀上具有危險性，是該Ｔ型扳手係
    屬兇器甚明。被告先後三次攜帶扣案之Ｔ型扳手行竊，核被告所為，係犯刑法第
    三百二十一條第一項第三款之攜帶兇器竊盜罪。被告先後三次攜帶兇器竊盜之行
    為，時間緊接，手法相同，觸犯構成要件同一之罪名，顯係出於概括犯意反覆為
    之，為連續犯，爰依刑法第五十六條之規定，以一罪論。又被告前因犯強盜案件
    ，經臺灣高雄少年法院以八十九年度少訴字第九號判處有期徒刑四年確定，於九
    十二年九月九日執行完畢，有臺灣高雄地方法院檢察署刑案資料查註紀錄表一份
    在卷可憑，其於有期徒刑執行完畢後五年內，再犯本案有期徒刑以上之罪，為累
    犯，應依刑法第四十七條規定，加重其刑。
四、原審以被告罪證明確，因予適用刑事訴訟法第二百七十三條之一第三項，刑法第
    五十六條、第三百二十一條第一項第三款、第四十七條、第三十八條第一項第二
    款之規定，並審酌被告攜帶兇器竊取他人財物，造成被害人財產損失，所為實不
    足取，惟念被告犯後坦承犯行，深感悔悟，態度良好等一切情狀，量處有期徒刑
    八月，併將扣案之Ｔ型扳手一支係被告所有供竊盜所用之物，業據被告自承在卷
    （見原審卷第三八頁），依刑法第三十八條第一項第二款之規定宣告沒收；至一
    字型扳手一支，並非被告於行竊時攜帶之物，與本案被告竊盜犯行無涉，不予宣
    告沒收，認事用法核無違誤，所處之刑亦屬適當。被告上訴意旨，以原審量刑過
    重，且被告現在求學中，為使求學不中斷，請求依刑法第五十九條規定減輕其刑
    ，併諭知有期徒刑六月易科罰金等為由，指摘原判決不當云云。然查：被告係累
    犯，且之前係強盜前科，於九十二年九月九日始縮刑期滿執行完畢，出獄後不到
    四個月即再連續攜帶兇器竊盜三次，而被告所犯之連續攜帶兇器竊盜罪，為六月
    以上、五年以下有期徒刑，原審僅量處被告有期徒刑八月，實已斟酌被告之犯罪
    情節及其犯後坦承犯行，深感悔悟，態度良好等一切情狀，否則又係連續犯及累
    犯，怎可能僅判處有期徒刑八月，可見被告之犯罪情節尚與刑法第五十九條規定
    之情輕法重犯罪情節情堪憫恕不符，被告上訴為無理由，應予駁回。
據上論斷，應依刑事訴訟法第三百六十八條，判決如主文。
本案經檢察官方娜蓉到庭執行職務。
中      華      民      國    九十三    年      九      月      七      日
                              臺灣高等法院高雄分院刑事第二庭
                                  審判長法官  林正雄
                                        法官  陳啟造
                                        法官  黃壽燕
右正本證明與原本無異。
不得上訴。
                                  法院書記官  黃一秋
中    華    民    國      九十三      年       九      月      七      日
附錄本判決論罪科刑法條：
中華民國刑法第三百二十一條
犯竊盜罪而有左列情形之一者，處六月以上、五年以下有期徒刑：
一  於夜間侵入住宅或有人居住之建築物、船艦或隱匿其內而犯之者。
二  毀越門扇、牆垣或其他安全設備而犯之者。
三  攜帶兇器而犯之者。
四  結夥三人以上而犯之者。
五  乘火災、水災或其他災害之際而犯之者。
六  在車站或埠頭而犯之者。
前項之未遂犯罰之。
